【裁判字號】    99,訴,2795
【裁判日期】    991022
【裁判案由】    毒品危害防制條例
【裁判全文】
臺灣板橋地方法院刑事判決             99年度訴字第2795號
公  訴  人  臺灣板橋地方法院檢察署檢察官
被      告  甲○○
上列被告因違反毒品危害防制條例案件，經檢察官提起公訴（99
年度毒偵字第4222號），被告於準備程序進行中就被訴事實為有
罪之陳述，本院合議庭裁定由受命法官獨任進行簡式審判程序並
判決如下：
    主  文
甲○○施用第一級毒品，累犯，處有期徒刑壹拾壹月，扣案之第
一級毒品海洛因壹包（驗餘淨重零點零肆零公克）沒收銷燬；
前開毒品之外包裝袋壹只、注射針筒壹支沒收。
    事  實
一、甲○○前於(一)民國94年間，因施用第一級毒品案件，經本院
    以94年度毒聲字第2705號裁定送觀察、勒戒後，認無繼續施
    用毒品之傾向，於95年4 月4 日執行完畢釋放出所，並由臺
    灣彰化地方法院檢察署檢察官以95年度毒偵字第799 號為不
    起訴處分確定；(二)92年間因搶奪案件，經本院以93年度少連
    訴字第113 號判決判處有期徒刑1 年6 月確定；93年間因恐
    嚇案件，經本院以93年度訴字第1618號判決判處有期徒刑8
    月確定，經臺灣板橋地方法院檢察署提起非常上訴，業經最
    高法院以96年度台非字第2 號判決判處撤銷原判決，改判處
    有期徒刑7 月，前開2 罪，於96年2 月16日縮短刑期假釋出
    監，所餘假釋期間付保護管束，同年11月6 日保護管束期滿
    ，未經撤銷假釋，視為執行完畢；(三)97年間因施用第一級毒
    品案件，經本院以97年度訴字第2962號判決判處有期徒刑7
    月確定，於98年6 月20日縮刑期滿執行完畢：(四)99年間因施
    用第二級毒品案件，經本院以99年度簡字第940 號判決判處
    有期徒刑4 月確定；99年間因施用第二級毒品案件，經同院
    以99年度簡字第2695號判決判處有期徒刑4 月確定，上開2
    罪，經同院以99年度聲字第2656號裁定定應執行刑為有期徒
    刑6 月確定（現執行中）；(五)99年間因施用第一級毒品案件
    ，經本院以99年度訴字第2234號判決判處有期徒刑8 月（判
    決尚未確定）。詎其仍不知悔改，於前揭觀察勒戒執行完畢
    釋放5 年內後，復基於施用第一級毒品海洛因之犯意，於99
    年5 月12日13時許，基於施用第一級毒品海洛因及第二級毒
    品甲基安非他命之犯意，於99年5 月12日13時許，在臺北縣
    樹林市○○街85巷21 號4樓住處內，將海洛因及甲基安非他
    命摻水後混合一起放入注射針筒內，以皮下注射之方法，同
    時施用海洛因及甲基安非他命1 次。嗣於同日15時30分許，
    因另案通緝為警在上址緝獲，並扣得甲○○所有、供本件犯
    行所用之第一級毒品海洛因1 包（驗餘淨重0.0430公克）、
    注射針筒1 支，經其同意後採集尿液檢體，經送驗結果呈嗎
    啡及甲基安非他命陽性反應，始悉上情。
二、案經臺北縣政府警察局樹林分局移送臺灣板橋地方法院檢察
    署檢察官偵查起訴。
    理  由
一、按除被告所犯為死刑、無期徒刑、最輕本刑為三年以上有期
    徒刑之罪或高等法院管轄第一審案件者外，於前條第一項程
    序進行中，被告先就被訴事實為有罪之陳述時，審判長得告
    知被告簡式審判程序之旨，並聽取當事人、代理人、辯護人
    及輔佐人之意見後，裁定進行簡式審判程序，刑事訴訟法第
    273 條之1 第1 項定有明文。本件被告甲○○所犯毒品危害
    防制條例第10條第1 項之施用第一級毒品罪，非屬最輕本刑
    為3 年以上有期徒刑之罪，且被告於本院99年10月15日準備
    程序進行中，已就被訴之事實為有罪之陳述，經審判長告知
    被告簡式審判程序之旨後，被告及公訴人均同意改依簡式審
    判程序審理，本院合議庭乃依上揭規定，裁定本件由受命法
    官獨任進行簡式審判程序，合先敘明。
二、上揭犯罪事實，業據被告甲○○坦承不諱，又其於經警查獲
    後所採集之尿液檢體，經臺灣檢驗科技股份有限公司以氣相
    層析質譜儀法鑑定結果，呈鴉片類（嗎啡）及安非他命類（
    甲基安非他命）陽性反應，有臺北縣政府警察局樹林分局偵
    辦毒品危害防制條例案被移送人姓名代碼對照表（尿液檢體
    編號：J0000000）及該公司出具之濫用藥物檢驗報告（報告
    日期：2010/5/27 ，報告編號：UL/2010/50346 ）各1 份附
    卷可稽（按施用海洛因後，係以嗎啡型態自尿液排出）；又
    扣案被告所持有之白色粉末1 包，經交通部民用航空局航空
    醫務中心鑑定結果，確含有第一級毒品海洛因成分，淨重0.
    0450公克，因鑑驗取樣0.0020公克，驗餘淨重0.0430公克，
    有該中心99年6 月1 日航藥鑑字第0993542 號鑑定書1 紙在
    卷可憑；此外，復有扣案之甲○○所有、供本件犯行所用之
    注射針筒1 支，足認被告自白應與事實相符，堪予採信。
三、按觀察、勒戒或強制戒治執行完畢釋放後，5 年內再犯第10
    條之罪者，檢察官應依法追訴，毒品危害防制條例第23 條
    第2 項定有明文。經查，被告前於94年間，因施用第一級毒
    品案件，經本院以94年度毒聲字第2705號裁定送觀察、勒戒
    後，認無繼續施用毒品之傾向，於95年4 月4 日執行完畢釋
    放出所，並由臺灣彰化地方法院檢察署檢察官以95年度毒偵
    字第799 號為不起訴處分確定，此有臺灣高等法院被告前案
    紀錄表1 份在卷可參，其於觀察勒戒執行完畢後5 年內再犯
    毒品危害防制條例第10條之罪，與毒品危害防制條例第23條
    第2 項之起訴條件符合。綜上，本件事證明確，被告犯行洵
    堪認定，應予依法論科。
四、核被告甲○○所為，係犯毒品危害防制條例第10條第1 項之
    施用第一級毒品罪及同條第2 項之施用第二級毒品罪。其於
    施用前持有第一級毒品海洛因、第二級毒品甲基安非他命及
    施用後持有第一級毒品海洛因之低度行為，應分別為施用之
    高度行為所吸收，均不另論罪。又起訴書記載被告係於99年
    5 月12日13時許，在其位於臺北縣樹林市○○街85巷21 號4
    樓住處內，以不詳方式，分別施用海洛因及甲基安非他命各
    1 次，而認被告所犯上開2 罪應分論併罰云云。惟被告陳稱
    其係於99年5 月12日13時許，在前開住所內，將海洛因及甲
    基安非他命摻水混合後一起放入注射針筒內，以皮下注射之
    方法，同時施用海洛因及甲基安非他命1 次等情在卷，經查
    無積極證據足資證明被告係於不同時間、以不同方法分別施
    用海洛因、甲基安非他命，且司法實務上亦曾見施用毒品者
    將海洛因及甲基安非他命混合注射之案例，依「罪證有疑，
    利於被告」之法理，本件尚難認定被告係分別以不同方法施
    用海洛因及甲基安非他命。是被告以一行為同時施用海洛因
    及甲基安非他命，為想像競合犯，應依刑法第55條規定從一
    重即施用第一級毒品罪處斷。又被告有事實欄所載所載之前
    科執行紀錄，此有臺灣高等法院被告前案紀錄表1 份在卷可
    查，其於有期徒刑執行完畢後5 年以內，故意再犯本件有期
    徒刑以上之罪，應依刑法第47條第1 項之規定加重其刑。爰
    審酌被告前有多次施用毒品前科，素行不佳，有前開前案紀
    錄表可參，未思改過自新，再犯本件施用毒品案件顯然先前
    所受保安處分及刑之宣告、執行，均未收矯治、警惕之效，
    被告既無確實戒毒之決心，已難自拔，自應施以相當之刑罰
    ，以期收教化之功能，兼衡其自知事證明確而坦承施用犯行
    ，且其施用毒品犯行所生危害，主要以自戕身心健康為主，
    對於他人生命、身體、財產等法益，尚未查得重大直接危害
    等一切情狀，量處如主文所示之刑，以示懲儆。
五、扣案之白色粉末1 包（淨重淨重0.0450公克，因鑑驗取樣0.
    0020公克，驗餘淨重0.0430公克），經鑑驗結果，含有第一
    級毒品海洛因成分，有9 年6 月1 日航藥鑑字第0993542 號
    毒品鑑定書1 份在卷可查，係當場查獲之毒品，均應依毒品
    危害防制條例第18條第1 項前段之規定宣告沒收銷燬；至因
    鑑定用罄部分，因已滅失，自不併予宣告沒收銷燬，附此敘
    明；又前開第一級毒品海洛因之外包裝袋1 只，係用於包裹
    毒品，防其裸露、潮濕，便於持有、施用，及扣案之注射針
    筒1 支，係被告所有供本件犯罪所用之物，業據被告坦認在
    卷，爰均依刑法第38 條第1 項第2 款規定宣告沒收。
據上論斷，應依刑事訴訟法第273 條之1 第1 項、第299 條第1
項前段，毒品危害防制條例第10條第1 項、第2 項、第18條第1
項前段，刑法第11條、第55條、第47條第1 項、第38條第1 項第
2款 ，判決如主文。
本案經檢察官黃致中到庭執行職務。
中    華    民    國    99    年    10    月    22    日
                  刑事第十四庭  法  官  傅明華
上列正本證明與原本無異。
如不服本判決，應於判決送達後10日內敘明上訴理由，向本院提
出上訴狀 (應附繕本) ，上訴於臺灣高等法院。其未敘述上訴理
由者，應於上訴期間屆滿後20日內向本院補提理由書「切勿逕送
上級法院」。
                                書記官  蔡一如
中    華    民    國    99    年    10    月    22    日
附錄本案論罪科刑法條全文：
毒品危害防制條例第10條：
施用第一級毒品者，處6 月以上5 年以下有期徒刑。
施用第二級毒品者，處3 年以下有期徒刑。

司法院資訊處製作；財團法人民間司法改革基金會備份。
